臺灣高等法院花蓮分院刑事判決　　　　　　　　　　　　九十四年度上易字第一號
　　上訴人即被告　丙○○
右上訴人即被告丙○○因毀損案件，不服臺灣台東地方法院九十三年度易字第一二五
號中華民國九十三年十一月二十九日第一審判決（起訴案號：臺灣台東地方法院檢察
署九十二年度偵字第二七八三號），提起上訴，本院判決如左：
    主  文
原判決撤銷。
丙○○損壞他人之魚箱一個、蘭花架上之石棉瓦玖片，足以生損害於他人，處拘役伍
拾日，如易科罰金，以百元折算壹日。緩刑參年。
    事  實
一丙○○因認其父母戊○○與丁○○分配財產不公，竟基於毀損他人財物之犯意，於
  民國（（下同）九十一年十月三十日（起訴書誤載為九十二年一月十三日）十五時
  許，至丁○○所有與戊○○共同管理使用之臺東市○○段二四三七地號田地內，持
  鐵撬將農田內之魚箱一具及蘭花架上之石棉瓦九片砸毀，致令不堪用，足以生損害
  於戊○○及丁○○。
二案經戊○○、丁○○訴由臺東縣警察局移送臺灣臺東地方法院檢察署檢察官偵查起
  訴。
    理  由
一引用一審判決認定被告毀損前揭物品所記載之理由。
二被告上訴意旨辯稱：原判決認定伊毀損之魚箱是朋友甲○○所贈送，係屬伊所有，
  且非伊所損壞；蘭花架上之石棉瓦九片是朋友劉金瑋贈送之物，且非伊所破壞的云
  云。
三惟查：案發現場被敲壞的魚箱並非是被告所有，已經被告於原審審理時坦承在卷（
  見原審卷第七六頁第一行），且被告聲請傳訊之證人甲○○到庭亦不能證明前開魚
  箱係伊贈送給被告之物品（先本院卷第00頁），被告所辯該魚箱係友人甲○○所贈
  送而屬於伊個人所有一節，與事實顯然不符。又前述魚箱及蘭花架上之石棉瓦片確
  係被告所破壞，已經告訴人即被告之父戊○○、母丁○○及證人乙○○於原審詳為
  證述在卷，被告空言否認其有此部分犯行，顯係事後卸責之詞，不足採信。另被告
  辯稱：蘭花架上之石棉瓦片其中有小部分（一股）係伊所做的一節，固經證人丁○○於原審證述明確，惟被告身為家庭中之成員，對於家中產業略盡棉薄之力，亦屬
  人倫本分，該蘭花架製作完成後，其上之石棉瓦即因屬於蘭花架之一部分而同為其
  父母即告訴人所有，要難以該部分係其所製作，即可於事後任意予以破壞，故被告
  所辯前述蘭花架上之石棉瓦片係伊友人所贈送，並由其製作完成一節，即使屬實，
  亦於被告此部分犯罪之成立不生影響，被告請求傳訊友人劉金瑋到院證明前開事實
  ，核無必要。
四核被告所為，係犯刑法第三百五十四條第一項之毀損罪。爰審酌被告對父母親所有
  之產業肆意破壞，嚴重違反人倫孝道，惟所毀損物品之價值不高，情節尚非重大等
  一切情狀，論處拘役五十日，並諭知易科罰金之標準，以示懲儆。又被告於五年內
  未曾受有期徒刑以上刑之宣告，此次係因一時失慮，偶罹刑典，經此刑之宣告後，
  應知警惕而無再犯之虞，本院因認暫不執行其刑為當，予以宣告緩刑，用啟自新。
五公訴意旨雖另指被告於前揭時地另毀損總電源開關箱一具、總電源電錶一組四個、
  水桶一個及抽水馬達一部云云。惟經本院傳訊證人乙○○到庭證稱：被告僅係將該
  電錶箱及其內之安全開關等物拆除後帶走等語（見本院卷第00頁），被告並未損壞
  上開物品或致令不堪用甚明，被告所辯伊並無此部分毀損犯行一節，自屬可信。又
  告訴人丁○○於原審證稱：田地內的水桶早就被太陽曬到裂開等情在卷（見原審卷
  第七六頁），故該水桶是否確係遭到人為破壞，已有可疑；況乙○○於原審中亦明
  確稱：伊沒有看到被告砸水桶等語（見原審卷第九二頁），衡情尚不得以臆測之詞
  遽認該水桶係遭被告損壞。又被告並無損壞抽水馬達之犯行，已經原判決詳為認定
  在卷，茲引用原判決就此部分所記載之理由。綜上所述，卷內證據尚不足以證明被
  告有上述犯行，惟因檢察官認被告此部分行為與前開判決有罪部分有實質上一罪之
  關係，故不另為無罪之諭知。
據上論斷，應依刑事訴訟法第三百六十九條第一項前段、第三百六十四條、第二百九
十九條第一項前段，刑法第三百五十四條條、第四十一條第一項、第七十四條第二款
，罰金罰鍰提高標準條例第一條前段，判決如主文。
本案經檢察官李土城到庭執行職務。
中      華      民      國    九十四    年      三      月     十一     日
                                  審判長法官  謝  志  揚
                                        法官  蔣  有  木
                                        法官  何  方  興
右正本證明與原本無異。
如不服本判決，應於判決送達後十日內向本院提出上訴狀。其未述理由者，並應於
提出上訴狀後十日內向本院補提理由狀(須附繕本)。
書記官  劉  妙  娘
中      華      民      國    九十四    年      三      月     十一     日
